臺灣桃園地方法院刑事判決　　　　　　100年度審易字第170號
公　訴　人　臺灣桃園地方法院檢察署檢察官
被　　　告　萬梅花
上列被告因竊盜案件，經檢察官提起公訴（99年度偵字第31317
號），嗣於本院準備程序進行中，被告就被訴事實為有罪之陳述
，經本院告知簡式審判程序意旨，並聽取當事人之意見後，本院
裁定依簡式審判程序審理，判決如下：
    主  文
萬梅花共同攜帶兇器竊盜，共三罪，各處如附表編號一、編號二
、編號三宣告刑欄所示之刑；又共同攜帶兇器竊盜，未遂，處附
表編號四宣告刑欄所示之刑。應執行有期徒刑壹年伍月，如易科
罰金，以新臺幣壹仟元折算壹日。扣案之破壞剪壹支、斜口鉗壹
支及美工刀貳把均沒收。
    事  實
一、萬梅花與黃煌森（由本院另行審結）共同意圖為自己不法之
    所有，基於竊盜之犯意聯絡，而分別為下列竊盜犯行：
（一）於民國99年11月3 日晚間11時30分許，由黃煌森騎乘萬梅
      花所有車牌號碼IAL-501 號重型機車搭載萬梅花，行經新
      北市○○區○○路200 號空屋外，由黃煌森在旁把風，萬
      梅花持其所有，於客觀上對人之生命、身體、安全構成威
      脅，足供為兇器使用之破壞剪及斜口鉗各1 支、美工刀2
      把，以剪斷、破壞電纜線之方式，竊取中華電信股份有限
      公司（下稱中華電信）所有之電纜線4 綑（長約13.1公尺
      、重約2.18公斤）得手。
（二）於99年11月4 日凌晨0 時10分許，行經桃園縣八德市○○
      路106 號空地內，由黃煌森在旁把風，萬梅花則持上開兇
      器以同樣之方式，竊取林秀卿所有之電纜線7 綑（長約30
      .5公尺、重約2.27公斤）得手。
（三）於99年11月4 日凌晨1 時30分許，行經桃園縣中壢市○○
      ○路666 號旁花蓮西瓜店空屋內，由黃煌森在旁把風，萬
      梅花復持前揭兇器以相同方式，竊取莊輝雄所有之電纜線
      8 綑（長約54.1公尺、重約1.78公斤）得手。
（四）於99年11月4 日凌晨1 時50分許，行經桃園縣平鎮市○○
      街與復旦路口，由黃煌森在旁把風，萬梅花則持上揭兇器
      ，欲著手竊取平鎮市所有之電纜線，於尚未得手之際，旋
      即為警當場查獲而不遂逞，並扣得破壞剪及斜口鉗各1 支
      、美工刀2 把、電纜線19綑。黃煌森、萬梅花於有偵查犯
      罪職權之公務員發覺上開（一）（二）（三）所載犯行前
      ，即主動供出坦承犯罪，向警員自首並接受裁判。
二、案經莊輝雄、林秀卿訴由桃園縣政府警察局平鎮分局報請臺
    灣桃園地方法院檢察署檢察官偵查起訴。
    理  由
一、本案被告萬梅花所犯均為死刑、無期徒刑或最輕本刑為3 年
    以上有期徒刑以外之罪，亦非高等法院管轄第一審之案件，
    而被告萬梅花於本院準備程序中就前揭被訴事實為有罪之陳
    述，經本院告知簡式審判程序之旨，並聽取公訴人及被告黃
    煌森之意見後，本院乃依刑事訴訟法第273 條之1 第1 項規
    定，裁定進行簡式審判程序，合先敘明。
二、前開犯罪事實，業據被告萬梅花於警詢、偵訊及本院審理時
    坦承不諱，核與證人即同案被告黃煌森於警詢、偵訊中之具
    結供述相符，並有被害人即證人林秀卿、莊輝雄、中華電信
    技術員謝龍泉、平鎮市義民里里長劉文華等於警詢之陳述可
    佐，此外尚有桃園縣政府警察局平鎮分局搜索扣押筆錄、扣
    押物品目錄表、贓物領據（保管）單3 紙、刑案現場照片12
    幀及扣案破壞剪及斜口鉗各1 支、美工刀2 把等附卷可稽。
    綜上所述，足認被告萬梅花前揭自白與事實相符，堪以採信
    。本件事證明確，被告萬梅花犯行洵堪認定，應依法論罪科
    刑。
三、查被告萬梅花於犯罪後，刑法第321 條第1 項業於100 年1
    月26日修正公布，於100 年1 月28日生效施行。按行為後法
    律有變更者，適用行為時之法律，但行為後之法律有利於行
    為人者，適用最有利於行為人之法律，刑法第2 條第1 項定
    有明文。修正前之刑法第321 條第1 項原規定：「犯竊盜罪
    而有左列情形之一者，處六月以上、五年以下有期徒刑：一
    、於夜間侵入住宅或有人居住之建築物、船艦或隱匿其內而
    犯之者。二、毀越門扇、牆垣或其他安全設備而犯之者。三
    、攜帶兇器而犯之者。四、結夥三人以上而犯之者。五、乘
    火災、水災或其他災害之際而犯之者。六、在車站或埠頭而
    犯之者。」；而修正後刑法第321 條第1 項則規定：「犯竊
    盜罪而有下列情形之一者，處六月以上、五年以下有期徒刑
    ，得併科新臺幣十萬元以下罰金：一、侵入住宅或有人居住
    之建築物、船艦或隱匿其內而犯之者。二、毀越門扇、牆垣
    或其他安全設備而犯之者。三、攜帶兇器而犯之者。四、結
    夥三人以上而犯之者。五、乘火災、水災或其他災害之際而
    犯之者。六、在車站、埠頭、航空站或其他供水、陸、空公
    眾運輸之舟、車、航空機內而犯之者。」，比較修正前後關
    於刑法第321 條第1 項之規定，修正後之刑法第321 條第1
    項於第1 款刪除「於夜間」之文字；於第6 款增加「航空站
    或其他供水、陸、空公眾運輸之舟、車、航空機內」之文字
    ，擴大加重竊盜罪之適用範圍，使部分修正前原應適用普通
    竊盜罪論罪科刑之情形，於修正後改論以加重竊盜罪論罪科
    刑，並增加得併科罰金新臺幣10萬元之規定，解釋上應以修
    正前之規定對被告較有利，自仍依刑法第2 條第1 項前段規
    定，適用行為時之法律即修正前刑法第321 條第1 項規定論
    處。
四、按刑法第321 條第1 項第3 款之攜帶兇器竊盜罪，係以行為
    人攜帶兇器竊盜為其加重條件，此所謂兇器，其種類並無限
    制，凡客觀上足對人之生命、身體、安全構成威脅，具有危
    險性之兇器均屬之，且祇須行竊時攜帶此種具有危險性之兇
    器為已足，並不以攜帶之初有行兇之意圖為必要，最高法院
    79年臺上字第5253號著有判例可資參照。查被告行竊時所攜
    帶之破壞剪及斜口鉗各1 支、美工刀2 把，均為金屬製品，
    質地堅硬，客觀上足以對人之生命、身體、安全造成危險，
    自屬兇器無疑。是核被告萬梅花如上開犯罪事實欄（一）、
    （二）、（三）所載犯行，均係犯修正前刑法第321 條第1
    項第3 款之攜帶兇器竊盜罪；犯罪事實欄（四）所載犯行，
    係犯同法第321 條第2 項、第1 項第3 款之攜帶兇器竊盜未
    遂罪。被告萬梅花所犯上揭4 罪，與黃煌森具有犯意聯絡及
    行為分擔，為共同正犯。被告所犯上開各罪，犯意各別、行
    為互殊，應分論併罰。被告萬梅花如前開犯罪事實欄所載（
    一）、（二）、（三）犯行，未為任何有偵查犯罪職權之公
    務員發覺前，向警員自首並接受裁判，是其合於自首要件，
    爰各依刑法第62條前段規定減輕其刑；如上開犯罪事實欄所
    載（四）之犯行，著手竊盜後，尚未得手之際即遭查獲，屬
    未遂階段，爰依未遂犯規定，按既遂罪減輕其刑。爰審酌被
    告萬梅花均正值青、壯年，不思循正當工作以獲致財物，竊
    取前述被害人之電纜線，危害社會治安及被害人權益尚鉅，
    所為非是，惟念及被告事後坦承犯行，並兼衡其犯罪之動機
    、目的、手段、智識程度、生活狀況、扣案贓物業經被害人
    領回及犯後態度等一切情狀，量處如主文所示之刑，並諭知
    易科罰金之折算標準，以示懲儆。至扣案之破壞剪1 支、斜
    口鉗1 支、美工刀2 把均為被告萬梅花所有供本件竊盜所用
    之物，業據被告萬梅花與同案被告黃煌森於警詢、偵訊及本
    院審理時供述明確，併依刑法第38條第1 項第2 款諭知沒收
    。
據上論斷，應依刑事訴訟法第273 條之1 第1 項、第299 條第1
項前段，刑法第2 條第1 項前段、修正前刑法第321 條第1 項第
3 款、第2 項，刑法第28條、第25條第2 項、第62條前段、第41
條第1 項前段、第8 項、第38條第1 項第2 款、第51條第5 款，
判決如主文。
本案經檢察官簡方毅到庭執行職務。
中    華    民    國    100   年     4    月    29    日
                        刑事庭  法  官  鍾雅蘭
以上正本證明與原本無異。
如不服本判決，應於判決送達後10日內向本院提出上訴狀（應附
繕本），其未敘述上訴理由者，應於上訴期間屆滿後20日內補提
理由書狀於本院，上訴於臺灣高等法院。
                                書記官  陳恩如
中    華    民    國    100   年     4    月    29    日
附錄本案論罪科刑法條：
中華民國修正前刑法第321條
（加重竊盜罪）
犯竊盜罪而有左列情形之一者，處六月以上、五年以下有期徒刑
：
一、於夜間侵入住宅或有人居住之建築物、船艦或隱匿其內而犯
    之者。
二、毀越門扇、牆垣或其他安全設備而犯之者。
三、攜帶兇器而犯之者。
四、結夥三人以上而犯之者。
五、乘火災、水災或其他災害之際而犯之者。
六、在車站或埠頭而犯之者。
前項之未遂犯罰之。
附表
┌───┬────────┬────────────────┐
│編號  │  所犯法條      │           宣告刑               │
├───┼────────┼────────────────┤
│  一  │刑法第321 條第1 │處有期徒刑陸月，如易科罰金，以新│
│      │項第3 款        │臺幣壹仟元折算壹日，扣案之破壞剪│
│      │                │壹支、斜口鉗壹支及美工刀貳把均沒│
│      │                │收。                            │
├───┼────────┼────────────────┤
│  二  │刑法第321 條第1 │處有期徒刑陸月，如易科罰金，以新│
│      │項第3 款        │臺幣壹仟元折算壹日，扣案之破壞剪│
│      │                │壹支、斜口鉗壹支及美工刀貳把均沒│
│      │                │收。                            │
├───┼────────┼────────────────┤
│  三  │刑法第321 條第1 │處有期徒刑陸月，如易科罰金，以新│
│      │項第3 款        │臺幣壹仟元折算壹日，扣案之破壞剪│
│      │                │壹支、斜口鉗壹支及美工刀貳把均沒│
│      │                │收。                            │
├───┼────────┼────────────────┤
│  四  │刑法第321 條第2 │處有期徒刑參月，如易科罰金，以新│
│      │項、第1 項第3 款│臺幣壹仟元折算壹日，扣案之破壞剪│
│      │                │壹支、斜口鉗壹支及美工刀貳把均沒│
│      │                │收。                            │
└───┴────────┴────────────────┘